【裁判字號】    99,消債清,103
【裁判日期】    991028
【裁判案由】    清算事件
【裁判全文】
臺灣臺中地方法院民事裁定           99年度消債清字第103號
聲請人(
即債務人)   宙○○
代  理  人  國慶律師
相對人(
即債權人)   國泰世華商業銀行股份有限公司
法定代理人  丑○○
相對人(
即債權人)   兆豐國際商業銀行股份有限公司
法定代理人  戊○○
相對人(
即債權人)   寅○(台灣)商業銀行股份有限公司
法定代理人  Ａ○○
相對人(
即債權人)   甲○(台灣)商業銀行股份有限公司
法定代理人  午○○
相對人(
即債權人)   臺灣新光商業銀行股份有限公司
法定代理人  癸○○
相對人(
即債權人)   聯邦商業銀行股份有限公司
法定代理人  子○○
相對人(
即債權人)   永豐商業銀行股份有限公司
法定代理人  卯○○
代  理  人  酉○○○
相對人(
即債權人)   萬泰商業銀行股份有限公司
法定代理人  Ｃ○○
相對人(
即債權人)   台新國際商業銀行股份有限公司
法定代理人  辛○○
相對人(
即債權人)   玄○○
相對人(
即債權人)   未○○
相對人(
即債權人)   宇○○
相對人(
即債權人)   庚○○
相對人(
即債權人)   Ｅ○○
相對人(
即債權人)   丁○○
相對人(
即債權人)   地○○
相對人(
即債權人)   乙○○
相對人(
即債權人)   己○○
相對人(
即債權人)   Ｄ○○
相對人(
即債權人)   黃○○
相對人(
即債權人)   戌○○
相對人(
即債權人)   Ｂ○○
相對人(
即債權人)   壬○○
相對人(
即債權人)   申○○
相對人(
即債權人)   辰○○
相對人(
即債權人)   巳○○
相對人(
即債權人)   亥○○
相對人(
即債權人)   丙○○
相對人(
即債權人)   天○○
上列當事人因消費者債務清理事件聲請清算，本院裁定如下：
    主  文
債務人宙○○自中華民國九十九年十月三十一日起開始清算程序
，並同時終止清算程序。
    理  由
一、按債務人不能清償債務或有不能清償債務之虞者，得依本條
    例所定更生或清算程序，清理其債務。法院開始清算程序之
    裁定，應載明其年、月、日、時，並即時發生效力。債務人
    之財產不敷清償清算程序之費用時，法院應裁定開始清算程
    序，並同時終止清算程序。債務人與金融機構協商成立者，
    不得聲請更生或清算。但因不可歸責於己之事由，致履行顯
    有重大困難者，不在此限。本條例施行前，債務人依金融主
    管機關協調成立之中華民國銀行公會會員辦理消費金融案件
    無擔保債務協商機制與金融機構成立之協商，準用上開規定
    。消費債務清理條例第三條、第八十三條第一項、第八十五
    條第一項及第一百五十一條第五項、第六項，分別定有明文
    。
二、本件債務人主張，其於九十五年五月間曾與金融機構達成債
    務協商，每月清償二萬餘元左右，嗣因業務衰退，收入減少
    以致毀諾等情，業據提出債務協議書、財產清單資料及支出
    說明、戶籍謄本、存摺影本等為證。依債務人九十七年、九
    十八年所得清單顯示，債務人全年收入僅二十萬餘元及不足
    萬元，足見債務人主張其因不可歸責於己之事由以致不能履
    約等語屬實。其因不能清償債務而聲請清算，核與上揭法條
    要件相符，自應准許。再查，依據債務人所提財產及收入狀
    況說明書所載，債務人並無其財產，堪認債務人之財產應不
    敷清償清算程序之費用，爰依上開規定裁定開始本件清算程
    序，並同時終止清算程序，爰依法裁定如主文。
中    華    民    國    99    年    10    月    28    日
                            民事庭法官  張升星
上為正本係照原本作成
如不服本裁定，應於裁定送達後10日內，以書狀向本院提出抗告
，並繳納抗告費新臺幣1千元
中    華    民    國    99    年    10    月    28    日
                            書  記  官  游智凱

司法院資訊處製作；財團法人民間司法改革基金會備份。
